臺灣屏東地方法院民事裁定
111年度聲字第59號
聲  請  人  陳奕彰  
相  對  人  吳旻翰  
上列當事人間停止執行事件，本院裁定如下：
    主  文
聲請人供擔保新臺幣160,000元後，本院111年度司執字第19244
號損害賠償強制執行事件，對聲請人所為之強制執行程序，於本
院111年度訴字第490號債務人異議之訴事件判決確定、調解成立
、和解或撤回起訴前應暫予停止。
    理  由
一、聲請意旨略以：相對人前執臺灣橋頭地方法院110年度簡字
    第106號判決暨確定證明書（下稱系爭確定判決）為執行名
    義，向本院聲請強制執行聲請人所有之不動產，經本院以11
    1年度司執字第19244號損害賠償事件強制執行程序受理在案
    （下稱系爭執行程序）。然系爭確定判決所載債權，業經清
    償完畢，是就系爭確定判決所載債權尚有爭執，聲請人已對
    相對人提起債務人異議之訴，若不停止系爭執行程序，聲請
    人之財產將遭受難以回復之損害，顯有停止執行之必要，爰
    依強制執行法第18條第2項規定，聲請停止系爭執行程序等
    語。
二、按有回復原狀之聲請，或提起再審或異議之訴，或對於和解
    為繼續審判之請求，或提起宣告調解無效之訴、撤銷調解之
    訴，或對於許可強制執行之裁定提起抗告時，法院因必要情
    形或依聲請定相當並確實之擔保，得為停止強制執行之裁定
    ，強制執行法第18條第2項定有明文。又法院依強制執行法
    第18條第2 項定擔保金額而准許停止強制執行之裁定者，該
    項擔保係備供債權人因停止執行所受損害之賠償，其數額應
    依標的物停止執行後，債權人未能即時受償或利用該標的物
    所受之損害額，或其因另供擔保強制執行所受之損害額定之
    ，非以標的物之價值或其債權額為依據（最高法院91年度台
    抗字第429號、92年度台抗第480號裁定意旨參照）。
三、經查，相對人以系爭確定判決對聲請人為強制執行，經本院
    受理在案，且系爭執行程序尚未終結，而聲請人業已向本院
    提起債務人異議之訴等情，經本院依職權調閱111年訴字第4
    90號及系爭執行程序卷宗查核屬實，又依聲請人所述之訴訟
    主張、理由，勝敗與否固非絕對，但並非顯無勝訴之望，且
    聲請人所有之不動產，目前已執行查封程序中，如將來一旦
    進行拍賣且拍定，即難於回復執行前之狀態。另查無聲請人
    係濫行訴訟以拖延執行，致債權人之權利無法迅速實現之情
    狀，故本院認聲請人停止執行之聲請，於法尚無不合，應予
    准許。
四、又相對人於系爭執行程序中聲請強制執行之債權本金數額為
    新臺幣（下同）938,470元，此有民事強制執行事件聲請狀
    附於該事件卷宗可稽，而相對人因停止執行所受之損害，應
    為訴訟事件未確定停止執行期間，其本得利用之金額而未經
    利用之利息損失，本院斟酌系爭執行程序之執行債權為938,
    470元，參以聲請人提起上開債務人異議之訴，參考各級法
    院辦案期限實施要點規定，第一、二審訴訟程序審判案件之
    辦案期限分別為1年4個月、2年，則該案審理期間約需3年4
    個月，以之預估為獲准停止執行因而致債權人延宕受償之受
    損期間，再以上開可能獲償債權金額按法定利率週年利率百
    分之5計算，則相對人因停止執行，其債權可能所受利息損
    失約為156,412元（計算式938,470元×5％×﹝3+4/12﹞年＝156,4
    12元，元以下四捨五入），另參酌相對人資金運用所受影響
    、債權受償風險以及考量尚有上訴、送達等期間之延滯損失
    等一切情狀，認聲請人為相對人因停止執行可能受損害所提
    供擔保之金額，應以160,000元為適當，爰裁定如主文所示
    。
中　　華　　民　　國　　111 　年　　8 　　月　　 16 　日
                  民事第三庭  法　官　林政斌
正本係照原本作成。
如不服本裁定應於送達後10日內向本院提出抗告狀，並繳納抗告
費新臺幣1,000元。　　　　　　　　　
中　　華　　民　　國　　111 　年　　8 　　月　　16　　日
                              書記官  戴仲敏